臺灣臺中地方法院刑事判決　　　　　　　　　　　　九十二年度訴字第二七四號
　　公　訴　人　臺灣臺中地方法院檢察署檢察官
　　被　　　告　甲○○
右列被告因毒品危害防制條例案件，經檢察官提起公訴（九十二年度偵字第三二七九
號）及移
第六九八號），本院判決如左：
    主  文
甲○○連續施用第一級毒品，累犯，處有期徒刑壹年肆月，扣案之第一級毒品海洛因
參包（鑑餘淨重計零點貳參公克）及海洛因殘渣袋貳個，均沒收銷燬之，注射針筒陸
支、塑膠吸管及塑膠勺子各壹支，均沒收；又連續施用第二級毒品，累犯，處有期徒
刑壹年。應執行有期徒刑貳年參月，扣案之第一級毒品海洛因參包（鑑餘淨重計零點
貳參公克）及海洛因殘渣袋貳個，均沒收銷燬之，注射針筒陸支、塑膠吸管及塑膠勺
子各壹支，均沒收。
    事  實
一、甲○○前於民國八十九年間因犯竊盜罪，經本院判處有期徒刑七月確定，於九十
    年九月二十八日執行完畢。其並曾於八十九年間，先後二次均因施用毒品案件，
    分別依本院八十九年度毒聲字第八○九號及八十九年度毒聲字第六三七八號裁定
    送入勒戒處所觀察、勒戒，均經考核認無繼續施用毒品傾向後，先後於八十九年
    二月十九日及同年十一月十三日釋放，並由臺灣臺中地方法院檢察署檢察官分別
    於八十九年二月十八日以八十九年度毒偵字第一○一○號，及於八十九年十一月
    十四日以八十九年度毒偵字第六九三五號為不起訴處分確定在案。詎其猶不知悔
    改，復基於施用第一級毒品海洛因之概括犯意，自九十二年二、三月間某日起，
    至九十三年一月二十九日止，在臺中縣烏日鄉○○○路五七號其住處內、臺中市
    ○○路○段九三之一一號三一一室內及臺中市○○街七巷十七號內等處，以將第
    一級毒品海洛因加水稀釋後，再以注射針筒注射於身體血管之方式，連續施用第
    一級毒品海洛因多次。又基於施用第二毒品安非他命之概括犯意，自九十二年二
    、三月間某日起至九十三年一月二十九日止，先後在臺中縣烏日鄉○○○路五七
    號住處內及臺中市○○街七巷十七號內等處，以將安非他命置於錫箔紙上加熱產
    生煙霧，再吸其煙氣之方式，連續施用第二級毒品安非他命多次。嗣並先後於下
    列時地為警查獲計四次：（１）於九十二年十月二十日十六時十分許，在臺中市
    ○○路與旅順路口為警查獲。（２）經警接獲檢舉，循線於九十二年十一月十四
    日十七時許，在臺中市○○路○段九三之一一號三一一室內查獲，並扣得甲○○
    所有供己施用第一級毒品所用之海洛因二包（鑑餘淨重分別為○．一五公克及○
    ．○七公克，包裝重分別為○．四一公克及○．三一公克）、注射針筒二支、塑
    膠吸管一支及預備供己施用第一級毒品海洛因所用之注射針筒一支（未拆封）。
    （３）於九十二年十一月十九日二時三十分許，在臺中市○○路六四之十四號前
    為警查獲，並扣得其所有預備供己施用第一級毒品海洛因所用之針筒二支。（４
    ）為警循線持本院核發之搜索票，於九十三年一月三十一日零時三十分許，在臺
    中市○○街七巷十七號內查獲，扣得其所有供己施用第一級毒品所用之海洛因一
    包（鑑餘淨重○．○一公克，包裝重○．六四公克）、海洛因殘渣袋二包、注射
    針筒一支及塑膠勺子一支。
二、案經臺中市警察局移送臺灣臺中地方法院檢察署檢察官偵查起訴及移送併辦。
    理  由
一、訊據被告甲○○固對於右揭時地連續多次施用第一級毒品海洛因及第二級毒品安
    非他命之事實坦承不諱，惟辯稱：右揭如事實欄一（２）部分所示扣案物品均係
    張樹清所有，如事實欄一（３）部分所示扣案針筒二支係伊綽號「偉仔」之友人
    所有，均非伊所有云云。經查，被告先後於右揭時地連續多次施用第一級毒品海
    洛因及第二級毒品安非他命犯行，已經被告於審理中直承屬實，核與證人張樹清
    及涂以樂於警詢中證述情節相符，且被告先後四次為警查獲後，經警分別採集其
    尿液送請中山醫學大學附設醫院藥物濫用檢測中心及詮昕科技股份有限公司檢驗
    結果，嗎啡類均呈陽性反應，且其於右揭如事實欄一（１）、（２）及（４）部
    分所示時地為警查獲後為警採集之尿液，亦均呈安非他命類陽性反應，有中山醫
    學大學附設醫院藥物濫用檢測中心檢驗報告三紙及詮昕科技股份有限公司檢驗報
    告一紙在卷可稽（見九十二年度毒偵字第三二七九號偵查卷第一六頁、本院卷第
    二一頁、九十三年度毒偵字第六八九偵查卷第一九頁及本院卷第六一頁）。又扣
    案之白色粉末三包，經送請法務部調查局鑑定結果，均為第一級毒品海洛因，鑑
    餘淨重分別為○．一五公克、○．○七公克及○．○一公克，包裝重分別為○．
    四一公克、○．三一公克及○．六四公克，亦有法務部調查局調科壹字第一二○
    ○一三四○三號及000000000號鑑定通知書各一份在卷可憑（均見本院
    卷）。此外，復有扣案之第一級毒品海洛因三包（鑑餘淨重計○點二三公克）、
    海洛因殘渣袋二個、注射針筒六支、塑膠吸管及塑膠勺子各一支可資佐證，足證
    被告上述連續施用第一級毒品及連續施用第二級毒品之自白確與事實相符，堪可
    採信。再右揭如事實欄一（２）至（４）部分所示扣案物品，均為被告所有供己
    施用或預備供己施用第一級毒品海洛因所用之物，業據被告先後於警詢中供明在
    卷，核與證人張樹清及徐富榮分別於警詢中證述情節相符，被告嗣於審理中改辯
    稱前述扣案物品非伊所有云云，即難採信。再被告曾於八十九年間，先後二次均
    因施用毒品案件，分別依本院八十九年度毒聲字第八○九號及八十九年度毒聲字
    第六三七八號裁定送入勒戒處所觀察、勒戒，均經考核認無繼續施用毒品傾向後
    ，先後於八十九年二月十九日及同年十一月十三日釋放，並由臺灣臺中地方法院
    檢察署檢察官分別於八十九年二月十八日以八十九年度毒偵字第一○一○號，及
    於八十九年十一月十四日以八十九年度毒偵字第六九三五號為不起訴處分確定在
    案，有臺灣高等法院被告全國前案紀錄表及臺灣臺中地方法院檢察署刑案資料查
    註紀錄表各一份附卷可稽。綜上所述，本案事證明確，被告犯行堪以認定。
二、核被告甲○○所為，係犯毒品危害防制條例第十條第一項之施用第一級毒品罪及
    同條第二項之施用第二級毒品罪。被告施用第一級毒品海洛因及施用第二級毒品
    安非他命前後，持有第一級毒品海洛因及第二級毒品安非他命之低度行為，應分
    別為其施用之高度行為所吸收，均不另論罪。又被告右揭先後多次施用第一級毒
    品海洛因及第二級毒品安非他命之行為，各時間緊接，觸犯構成要件相同之罪名
    ，顯均係基於概括之犯意反覆為之，各為連續犯，均應依刑法第五十六條規定以
    一罪論，並均加重其刑。再被告自九十二年二、三月間某日起至九十二年六月間
    某日時止及自九十二年十月十九日二十二時許之後起至九十三年一月二十九日止
    之施用第一級毒品海洛因犯行；其自九十二年二、三月間某日起至九十二年十月
    十六日十六時五十分許止及其自九十二年十月二十日十六時五十分許起至九十三
    年一月二十九日止之施用第二級毒品安非他命犯行，雖均未據檢察官起訴，惟其
    此部分犯行，既與經檢察官起訴部分具有連續犯之裁判上一罪關係，其中於九十
    二年十月十九日二十二時許之後之施用第一級毒品海洛因犯行及自九十二年十月
    二十日十六時五十分許之後之施用第二級毒品安非他命犯行，並經檢察官移送併
    辦，本院自應併予審理，附此敘明。再被告所犯上開二罪間，犯意各別，行為互
    殊，應予分論併罰。且查，被告前於八十九年間因犯竊盜罪，經本院判處有期徒
    刑七月確定，於九十年九月二十八日執行完畢，有臺灣臺中地方法院檢察署刑案
    資料查註紀錄表及臺灣高等法院被告全國前案紀錄表各一份在卷足憑，其於受有
    期徒刑執行完畢後，於五年以內再犯本件有期徒刑以上之罪，為累犯，應依刑法
    第四十七條規定，就其所犯連續施用第一級毒品罪及連續施用第二級毒品罪部分
    ，各遞加重其刑。爰審酌被告前已因施用毒品案件接受二次觀察勒戒處分，竟無
    視於毒品對於自身健康之戕害及國家對於杜絕毒品犯罪之禁令，猶施用毒品不輟
    ，再為本案犯行，且屢次在為警查獲後，不知警惕，續為施用第一級及第二級毒
    品犯行，惡性非輕，及其犯罪後於本院審理中尚知坦承犯行之態度等一切情狀，
    就其所犯上開二罪分別量處如主文所示之刑，並定其應執行之刑。又扣案之第一
    級毒品海洛因三包（鑑餘淨重計○．二三公克），係屬第一級毒品，應依毒品危
    害防制條例第十八條第一項前段規定予以宣告沒收銷燬之；扣案含有海洛因殘渣
    之袋子二個，因海洛因殘渣與袋子間難以析離，故一併視為查獲之毒品，不問屬
    於犯人與否，亦依毒品危害防制條例第十八條第一項前段之規定，宣告沒收銷燬
    之。再扣案之注射針筒六支、塑膠吸管及塑膠勺子各一支，均係被告所有供犯或
    預備供犯施用第一級毒品罪所用之物，爰依刑法第三十八條第一項第二款規定，
    予以宣告沒收。
據上論斷，應依刑事訴訟法第二百九十九條第一項前段，毒品危害防制條例第十條第
一項、第二項、第二十三條第二項、第十八條第一項前段，刑法第十一條前段、第五
十六條、第四十七條、第五十一條第五款、第三十八條第一項第二款，判決如主文。
中      華      民      國    九十三    年      四      月     二十     日
                               臺灣臺中地方法院刑事第十庭
                                     審判長法  官  郭  瑞  祥
                                           法  官  蔡  建  興
                                           法  官  江  奇  峰
右正本證明與原本無異。
如不服本判決，應於判決送達後十日內向本院提出上訴狀，上訴於臺灣高等法院臺中
分院( 須附繕本 )。
                                           書記官
中      華      民      國    九十三    年      四      月     二十     日
附錄論罪科刑法條
毒品危害防制條例第十條第一項、第二項：
施用第一級毒品者，處六個月以上五年以下有期徒刑。
施用第二級毒品者，處三年以下有期徒刑。
毒品危害防制條例第十條第一項：
施用第一級毒品者，處六個月以上五年以下有期徒刑。
